臺灣彰化地方法院民事判決
110年度訴字第225號
原      告  仲信資融股份有限公司

法定代理人  陳鳳龍  
訴訟代理人  許世稜  
複代理人    陳俞瑞  
被      告  杜穗宜  
上列當事人間請求清償借款事件，原告提起本件訴訟，經臺灣臺
北地方法院以110年度訴字第94號裁定移轉管轄前來，本院於民
國110年4月6日言詞辯論終結，判決如下：
    主  文
被告應給付原告新臺幣柒拾伍萬玖仟玖佰柒拾元及自民國100年5
月2日起至清償日止，按年息12%計算之利息，並自民國100年5月
2日起至清償日止，逾期在六個月以內者，按上開利率10％，逾期
超過六個月者，按上開利率20％計算之違約金。
訴訟費用新臺幣捌仟貳佰陸拾元由被告負擔。
    事實及理由
一、原告起訴主張：
  ㈠原債權人安泰商業銀行股份有限公司先於民國94年7月28日將
    被告之債權讓與長鑫資產管理股份有限公司，並依金融機構
    合併法第十五條第一項及第十八條第三項規定，債權讓與之
    通知以公告方式代之；嗣於95年7月28日長鑫資產管理股份
    有限公司將其債權讓與亞洲信用管理股份有限公司；復於10
    0年1月13日亞洲信用管理股份有限公司將其債權讓與新歐資
    產管理有限公司，再於100年5月1日新歐資產管理有限公司
    將其債權（包括本金、利息及違約金等）依民法第294條規
    定，讓與立新資產管理股份有限公司，又立新資產管理股份
    有限公司（即消滅公司）依公司法第319條準用第73條及企
    業併購法第23條相關規定辦理，由原告仲信資融股份有限公
    司為存續公司，概括承受消滅公司即立新資產管理股份有限
    公司所有權利業務，並經濟部109年8月25日經授商字第1090
    1141810號、109年8月25日經授商字第10901112700號核准在
    案，故以起訴狀繕本送達，再次作為債權讓與通知之時點。
  ㈡被告於93年7月30日向原債權人安泰商業銀行借款新臺幣（下
    同）830,000元，並約定前3期按年利率百分之3，第4期起按
    年利率百分之12計付利息，暨自違約日起至清償日止，其逾
    期在六個月以内者，按上開利率百分之六個月者，按上開利
    率百分之二十計算之違約金。惟被告只有繳前六期的利息與
    本金，本金共清償70,030元，利息則是自94年2月12日翌日
    起即沒有再給付，至100年5月1日（即最後一次債權讓與）
    止尚欠759,970元，詎被告對該借款竟未依約繳還，迭經催
    討均置之不理，依所簽之信用借款契約書肆、第六項約定，
    如若被告有任何一宗債務不履行時，無須經原告通知即視為
    全部到期。又利息部分請依法審判等語。並聲明：如主文所
    示。
二、被告則以：信用借款契約書上之「杜穗宜」是伊簽名，惟伊
    是中低收入戶及單親，每個月只有二萬多元，沒辦法還款，
    且被執行扣薪也因為薪資太低，沒有扣款等語。
三、查原告主張之上開事實，已據其提出信用借款契約書、債權
    讓與聲明書、帳戶授信明細資料、戶籍謄本及經濟部109年8
    月25日經授商字第10901141810號函、109年8月25日經授商
    字第10901112700號函等影本在卷可稽，復為被告所不爭執
    ，依民事訴訟法第280條第1項規定，視同自認，故原告之主
    張堪信為真實。
四、從而，原告依消費借貸之法律關係，請求被告給付原告如聲
    明所示之金額及利息暨違約金，為有理由，應予准許。
五、本件訴訟費用確定為8,260元，依法應由敗訴之被告負擔，
    併予敘明。
六、訴訟費用負擔之依據：第78條。 
中　　華　　民　　國　　110 　年　　4 　　月　　20　　日
                  民事第三庭    法　官　黃倩玲
以上正本係照原本作成。
如對判決上訴，應於判決送達後20日內向本院提出上訴狀。如委
任律師提起上訴者，應一併繳納上訴審裁判費。 
中　　華　　民　　國　　110 　年　　4 　　月　　20　　日
                                書記官　蔡政軒